Initialement ingénieur, je me suis reconverti dans le développement web. Passionné par le graphisme, je me suis spécialisé en développement front-end. J'ai également acquis des compétences en back-end et WEB VR, grâce à mes missions en freelance. À présent, je cherche à intégrer une entreprise pour mettre à profit mon expertise et continuer mon apprentissage.



+33 6 41 98 09 21



remi.sany@laposte.net



3B Impasse de la Garine 69630 Chaponost



https://remisany.fr https://www.linkedin.com/in/remi-sany https://github.com/remisany



## Rémi SANY Développeur front-end (React)



#### **FORMATIONS**

#### **FORMATION GRAPHISTE**

2023 | EDAA

#### **CERTIFICATION PROFESIONNELLE**

2021 | OpenClassroom

Certification professionnelle « Développeur concepteur logiciel ».

#### **DIPLÔME D'INGÉNIEUR**

2020 I CES

Spécialité Systèmes Électriques et Électroniques Embarqués. Option troisième année : mécatronique. Formation d'ingénieur en apprentissage.

# DIPLÔME UNIVERSITAIRE DE TECHNOLOGIE

2017 | Université Lyon 1

Spécialité Génie Electrique et Informatique Industrielle. DUT réalisé en 3 ans avec année de césure en entreprise.

#### **BACCALAURÉAT SCIENTIFIQUE**

2014 | Lycée Parc Chabrières Spécialité Sciences de l'Ingénieur.



## **CENTRES D'INTÉRÊTS**

Aménagement d'un van pour le voyage. Création graphique. Passion pour la bande dessinée.



## **EXPÉRIENCES**

#### **DÉVELOPPEUR FULL-STACK**

2022 - ... | Rémi Sany (Freelance) | Chaponost (69630)

Création d'une plateforme destinée aux métiers du paramédical. Application MERN Stack. Création d'un musée en WEB VR (A-Frame). Projet en React (javascript). Application PWA. Développement d'applications en React Native (typescript). Backend avec Apollo Server.

#### INGÉNIEUR DÉVELOPPEUR FRONT-END

2021 - 2022 (1 an) | CIB Ingénierie | Villeurbanne (69100)

Réalisation de backs-offices dédiés à des solutions monétiques. Développement d'applications en React (javascript et typescript). Projets en agilité dans une équipe de 8 personnes. Formation d'un apprenti.

#### **DÉVELOPPEUR FRONT-END**

2021 - 2021 (10 mois) | OpenClassroom | À distance

Réalisation de 14 projets afin d'obtenir la certification professionnelle « Développeur concepteur logiciel ».

#### INGÉNIEUR ÉLECTROTECHNIQUE

2017 - 2020 (3 ans) | Safran Ventilation Systems | Blagnac (31700)

Formation d'ingénieur en apprentissage. Conception de moteurs synchrones, asynchrones et de fonctions électrotechniques. Projet de fin d'études : « optimisation du rendement d'une chaîne de traction électrique ».

#### STAGE À L'ÉTRANGER EN LABORATOIRE

2019 (4 mois) | INRS | Varennes (Québec)

Stage à l'étranger en vue de l'obtention du diplôme d'ingénieur Travaux sur la gravure électrochimique.

#### **TECHNICIEN, DESSINATEUR-PROJETEUR**

2015 - 2017 (2 ans) | SPIE Sud-est | Feyzin (69320)

Installation et maintenances de systèmes électriques.



## COMPÉTENCES

#### **FRONT-END**

Animations, Javascript, jQuery, React, React Native, React Testing Library, Redux, Requêtes AP, Responsive design, Sass, Templating (TWIG, EJS), Threejs, Typescript, WEB VR (A-Frame)

#### **BACK-END**

API RESTful, Apollo Server, Firebase, Express.js, GraphQL, MongoDB, Node.js,

#### **OUTILS**

Adobe Illustrator, Adobe InDesign, Adobe Photoshop, Expo, Jira, Postman, Versionning (Git), Webstorm

#### **SOFT SKILLS**

Anglais (TOIEC 850 en 2020), Autonomie, Curiosité, Esprit créatif, Méthode agile (SCRUM), Persévérance, Rigueur, Volonté d'apprendre